臺灣屏東地方法院屏東簡易庭小額民事判決
                                    110年度屏小字第666號
原      告  許愷恩  


被      告  羅頌恩  


訴訟代理人  許雪螢律師（法扶律師）
上列當事人間給付租金事件，本院於民國111年3月9日言詞辯論
終結，判決如下：
    主      文
一、被告應給付原告新臺幣（下同）60,000元，及其中55,000元
    自民國106年6月17日起至清償日止，按週年利率百分之5計
    算之利息。
二、原告其餘之訴駁回。
三、訴訟費用1,000元由被告負擔。
四、本判決第一項得假執行，但被告如以60,000元為原告預供擔
    保，得免為假執行。
    事實及理由
一、原告主張：兩造前於民國105年6月17日前某時簽訂房屋租賃
    契約（下稱系爭租約），由被告向原告承租門牌號碼高雄市
    ○○區○○路000巷00號（下稱系爭房屋），雙方約定租期自105
    年6月17日起至106年6月17日止，租金為每月新臺幣（下同
    ）5,000元，應於每月8日前繳納。另系爭租約第15條約定：
    「乙方（本院按：即被告）積欠租金超過半個月，不得以押
    金扣抵租金即屬乙方違約，甲方（本院按：即原告）得沒收
    押金並可要求乙方賠償1個月租金同額之違約金，甲方得逕
    行解約」。未料被告僅於訂約時繳納押租金2個月之租金，
    其後即未再依約繳納租金。為此，依系爭租約法律關係提起
    本件訴訟，請求被告給付105年7月17日起至系爭租約期滿即
    106年6月17日止共11月之欠租及相當1個月租金之違約金合
    計元【計算式：每月5,000元×11月＝55,000元；55,000元＋違
    約金5,000元＝60,000元】。並聲明：被告應給付原告60,000
    元，及自106年6月17日起至清償日止，按週年利率百分之5
    計算之利息。
二、被告則以：不爭執曾與原告簽訂系爭租約，惟簽約時並未交
    付押租金及第一期租金，且被告簽約當日旋即解除契約，實
    際上並未使用系爭房屋，況若被告確有欠租，原告應得依系
    爭租約第15條約定解除契約，為何遲至近5年後才提起訴訟
    ，且租約所定之1年期間均未向被告催收租金等語，資為抗
    辯，並聲明：㈠原告之訴駁回。㈡如受不利判決，願供擔保請
    准宣告免為假執行。
三、得心證之理由：
　㈠按租賃者，謂當事人約定，一方以物租與他方使用、收益，
    他方支付租金之契約；承租人應依約定日期，支付租金，民
    法第421條第1項、第439條前段分別定有明文。又請求履行
    債務之訴，除被告自認原告所主張債權發生原因之事實外，
    應先由原告就其主張此項事實，負舉證之責任，必須證明其
    為真實後，被告於其抗辯事實，始應負證明之責任，此為舉
    證責任分擔之原則（最高法院43年台上字第377號判例意旨
    參照）。經查，原告主張兩造曾簽訂系爭租約，雙方約定租
    期自105年6月17日至106年6月17日日止，每月租金5,000元
    ，且系爭租約第15條已約定於承租人違約時，出租人得請求
    賠償1個月租金同額之違約金等情，業經其提出系爭租約影
    本1份為證（司促字卷第7頁），且為被告所不爭執（本院卷
    第128頁），自堪信其主張為真實。
　㈡被告雖辯稱簽約時證人陳宜妏在場，因為陳宜妏覺得屋況不
    好，跟伊說要解約，所以伊就已經向原告解除契約等語，惟
    為原告所否認，揆之前開說明，被告既已自認原告主張債權
    發生原因即簽訂系爭租約之事實，自應就抗辯系爭租約已解
    除（本院按：應為終止之誤）等節，負有舉證之責。然證人
    陳宜妏到庭證稱：當時伊與被告還是男女朋友關係，因為伊
    原先的住處較小，想要找較大的房子跟被告預計要一起居住
    ，伊在網站上看到房屋後就跟被告一起去看房，雖然有屬意
    但當下還在考慮，後來以通訊軟體跟房東聯絡，但因為租金
    沒有談妥，所以就沒有租等語（本院卷第182至183頁），與
    被告所述承租本件房屋之過程已有出入，且證人亦證稱：伊
    並未看到司促卷第7頁之房屋租賃契約書，伊沒有收到原告
    交付鑰匙、也沒有付租金給原告，但被告有無收到鑰匙、有
    無付租金伊不確定等語（本院卷第183至184頁），依證人上
    開所言至多僅能證明證人與被告前曾有意承租系爭房屋並與
    原告聯繫，然就證人個人部分，嗣後並未向原告承租系爭房
    屋，亦未看見兩造間簽約之實際經過，至被告有無承租系爭
    房屋、有無簽約或解約則無印象，自無從證明系爭租約有經
    被告解除或兩造協議終止，舉證尚有未盡，自難為被告有利
    之認定。至被告辯稱伊未曾於簽約時支付第一期租金及押租
    金等語，並否認系爭契約書於簽約當時即已記載交付押租金
    10,000元之字樣，惟此僅涉及兩造間租金給付之情形與是否
    另成立押租金契約等節，尚無從據此認定被告於簽約當日即
    已解除（本院按：應為終止之誤）系爭租約。據此，原告自
    得依民法第439條前段規定，請求被告給付105年7月17日起
    至系爭租約期滿即106年6月17日止之欠租，且被告未依約繳
    租，依系爭租約第15條約定，原告尚得沒收押租金並請求被
    告給付1個月租金同額之違約金。又原告既主張原告已繳納
    押租金10,000元，核其性質乃在擔保租金之給付，於承租人
    欠租時，本得可由出租人主張抵付租金（最高法院65年台上
    字第2714號判例意旨參照），另原告是否依系爭租約第15條
    提前將租賃契約解除（本院按：應為終止之誤），或是否於
    租賃期間催告被告給付所欠租金等，純係出自於原告行使權
    利與否之主觀考量，要非被告可任意指摘，或作為法律上拒
    絕給付之原因。被告前開所辯，均無足採，原告請求被告給
    付60,000元，應屬有據。
　㈢末按給付有確定期限者，債務人自期限屆滿時起，負遲延責
    任；給付無確定期限者，債務人於債權人得請求給付時，經
    其催告而未為給付，自受催告時起，負遲延責任。其經債權
    人起訴而送達訴狀，或依督促程序送達支付命令，或為其他
    相類之行為者，與催告有同一之效力；遲延之債務，以支付
    金錢為標的者，債權人得請求依法定利率計算之遲延利息；
    應付利息之債務，其利率未經約定，亦無法律可據者，週年
    利率為百分之5，民法第229條、第233條第1項前段及第203
    條分別定有明文。查，依系爭契約第4條約定，租金應於每
    月8日前繳納。則依前揭規定，被告就每月租金於當月年9月
    起負遲延責任，堪予認定。本件被告積欠自元，業如前述，
    原告依前揭規定請求其中被告就積欠上開租金自兩造間租約
    屆滿時之106年6月17日起至清償日止，按週年利率百分之5
    計算利息，即無不合。至違約金部分其性質即屬因遲延履行
    所生損害賠償，不得再加計遲延利息，原告請求加計法定遲
    延利息，即屬無據。
四、綜上所述，原告依民法第439條前段規定、系爭租約第15條
    約定，請求被告給付原告60,000元，及其中55,000元自106
    年6月17日起至清償日止，按週年利率百分之5計算之法定遲
    延利息，均屬有據，應予准許。
五、本件係適用小額訴訟程序所為被告敗訴之判決依民事訴訟法
    第436條之20規定，應依職權宣告假執行，並依同法第436條
    之23、第436條第2項準用第392條第2項規定，依聲請宣告被
    告於預供擔保後，得免為假執行。又本件利息部分雖經部分
    駁回，惟依民事訴訟法第77條之2之規定，利息、違約金不
    併算入訴訟標的價額，故本件仍應由敗訴被告負擔全部裁判
    費。
六、本件事證已臻明確，兩造其餘攻擊防禦方法及舉證，核與判
    決結果均無影響，爰不另一一論述。
七、訴訟費用負擔之依據：民事訴訟法第79條。
中　　華　　民　　國　　111 　年　　3 　　月　　18　　日
　　              屏東簡易庭  法  官  彭聖芳
以上為正本，係照原本作成。
如不服本判決，應於判決送達後20日內，以判決違背法令為理由
，向本院提出上訴狀並表明上訴理由（上訴理由應表明：一、原
判決所違背之法令及具體內容；二、依訴訟資料可認為原判決有
違背法令之具體事實），如未表明上訴理由者，應於上訴後20日
內向本院提出上訴理由書。如委任律師提起上訴者，應一併繳納
上訴審判裁判費。　　
中　　華　　民　　國　　111 　年　　3 　　月　　18　　日
                              書記官  孫秀桃